【裁判字號】    89,易,1971
【裁判日期】    891012
【裁判案由】    傷害
【裁判全文】
臺灣高雄地方法院刑事判決                        八十九年度易字第一九七一號
    公  訴  人  臺灣高雄地方法院檢察署檢察官
    被      告  甲○○
右列被告因傷害案件，經檢察官提起公訴（八十九年度偵字第三三九六號），本院判
決如左：
    主  文
甲○○傷害人之身體，處拘役貳拾日，如易科罰金，以參佰元折算壹日。
    事  實
一、甲○○於民國八十八年十二月八日上午七時許，在高雄市○○路之某旅社內，因
    女友乙○○指責其因傷住院時為乙○○照顧，於出院時卻不告而別，二人因而發
    生口角，甲○○竟基於傷害之犯意，以手推乙○○致其頭部碰撞牆壁，並徒手相
    互拉扯，造成乙○○因而受有「前額部髮際下撕裂傷２‧５Ⅹ０‧５Ⅹ０‧６、
    右手小指外側不規則撕裂傷」等傷害。
二、案經乙○○訴請台灣高雄地方法院檢察署檢察官偵查起訴。
    理  由
一、訊據被告甲○○固坦認有於右揭時、地與告訴人乙○○發生爭執之事實不諱，惟
    矢口否認有上開犯行，辯稱：係乙○○拿垃圾筒欲打伊，而伊僅將其撥開，乙○
    ○所受傷害，係因其酒醉自己跌倒所致，並非伊所為，又伊當時有傷在身，不可
    能毆打乙○○云云。惟查：右揭事實，業據告訴人乙○○於本院調查程序時指訴
    綦詳，復被告在偵查時亦供承：伊用手撥開，乙○○因而倒地、受傷等語，又參
    以診斷證明書傷勢之記載，告訴人所述與常情無違，應為真實，有診斷證明書乙
    紙附卷可稽。而被告雖確於案發前曾受有右肩鎖關節脫臼等傷害，有被告診斷證
    明書乙紙在卷足憑，惟其係於八十八年十一月四日受傷，距案發時約一個月之久
    ，已有相當程度之復原，復被告為壯年男子，左手未受有任何傷害，而告訴人為
    一女子，且上開傷害係以手推告訴人致其頭部碰撞牆壁並相互拉扯所致，被告雖
    有傷在身，衡情並非無法為此行為。綜上所述，告訴人所受傷害，應係被告與告
    訴人拉扯間，並以手推告訴人致其頭部碰撞牆壁所造成，是被告所辯上情，應屬
    卸責之詞，尚難採信。職是，本件事證明確，被告傷害犯行，已堪認定。
二、核被告甲○○所為，係犯刑法第二百七十七條第一項之罪。爰審酌被告與告訴人
    係男女朋友關係，因細故而萌傷害之動機、傷害之手段、造成傷害之程度，及犯
    後態度等一切情狀，量處如主文所示之刑，並諭知易科罰金之折算標準，以資懲
    儆。
據上論斷，應依刑事訴訟法第二百九十九條第一項前段、刑法第二百七十七條第一項
、第四十一條、罰金罰鍰提高標準條例第一條前段、第二條判決如主文。
本案經檢察官郭麗娟到庭執行職務。
中      華      民      國      八十九    年      十    月      十二    日
                                  臺灣高雄地方法院刑事第六庭
                                      法  官  洪榮家
右正本證明與原本無異。
如不服本判決，應於判決送達後十日內，向本院提出上訴狀。
                                      書記官  黃中旗
中      華      民      國      八十九    年      十    月      十二    日
附錄本案論罪科刑法條全文：
刑法第二百七十七條第一項：
  傷害人之身體或健康者，處三年以下有期徒刑、拘役或一千元以下罰金。


司法院資訊處製作；財團法人民間司法改革基金會備份。
